【裁判字號】    97,易,563
【裁判日期】    970729
【裁判案由】    詐欺
【裁判全文】
臺灣桃園地方法院刑事判決               97年度易字第563號
公  訴  人  臺灣桃園地方法院檢察署檢察官
被      告  辛○○
被      告  子○○
上列被告因詐欺案件，經檢察官提起公訴（97年度偵字第10952
號），嗣經本院裁定改依簡式審判程序，並由受命法官獨任進行
審判程序，判決如下：
    主    文
辛○○共同意圖為自己不法之所有，以詐術使人將本人之物交付
，共拾壹罪，均累犯，各處有期徒刑肆月，扣案如附表二編號1
至6 、編號9 至27所示之物（編號1 及26合計現金部分僅指其中
25萬元部分，另扣除編號5 所示其中三星牌行動電話1 具含SIM
卡，詳如附表二所載），均沒收。應執行有期徒刑壹年捌月。
子○○共同意圖為自己不法之所有，以詐術使人將本人之物交付
，共拾壹罪，各處有期徒刑參月，扣案如附表二編號1 至6 、編
號9 至27所示之物（編號1 及26合計現金部分僅指其中25萬元部
分，另扣除編號5 所示其中三星牌行動電話1 具含SIM 卡，詳如
附表二所載），均沒收。應執行有期徒刑壹年陸月。
    事  實
一、辛○○前於民國92年間因違反槍砲彈藥刀械管制條例等案件
    ，經臺灣苗栗地方法院判處應執行有期徒刑2 年8 月，併科
    罰金9 萬元確定，於95年6 月28日縮刑假釋期滿執行完畢，
    猶不知悔改，明知姓名年籍不詳綽號「阿強」之成年男子係
    詐欺集團成員，因缺錢花用，竟與該綽號「阿強」之男子及
    其所屬之詐欺集團共同基於意圖為自己不法所有之犯意聯絡
    ，自97年2 月底某日起，擔任至金融機構提領詐騙贓款之「
    車手」工作，再將其至臺北、桃園、新竹及基隆等各地設置
    之自動櫃員機領得之贓款依「阿強」指示匯入不特定之帳戶
    ，辛○○每領得贓款10萬元，即可獲取5 千元之報酬。子○○則自同年4 月初起，經辛○○之引介，亦加入該詐欺集團
    ，與該綽號「阿強」之男子及其所屬之詐欺集團、辛○○等
    人基於犯意聯絡，擔任收取該詐欺集團預先收集而放置在臺
    北、桃園、新竹等地之百貨公司或車站置物櫃內之不特定人
    所有之人頭帳戶存摺及提款卡（含密碼），並持各該提款卡
    至各自動櫃員機測試該等帳戶有無遭列為警示帳戶，再將未
    列警示帳戶之存摺及提款卡交予辛○○持以提領贓款之工作
    ，子○○每收取1 本存摺及提款卡，即可獲取2 千元之代價
    ，而分別參與該詐欺集團之運作。而該「阿強」所屬之詐欺
    集團成員先後以電話向如附表一所示被害人癸○○等11人，
    施用如附表一所示之詐騙方式，致癸○○等11人均陷於錯誤
    ，而均依詐欺集團成員指示轉帳匯款至如附表一所載之人頭
    帳戶內，並旋提領一空（詐騙之時間、方式、金額、被害人
    及所使用之人頭帳戶明細，均詳如附表一所載），辛○○因
    此從中獲利約20餘萬元，子○○則獲利約5 、6 萬元。嗣於
    同年5 月1 日晚間11時許，子○○駕駛車牌號碼9L-9285 號
    自小客車，搭載辛○○及不知情之友人崔文新、謝怡君，至
    桃園縣桃園市○○路、博愛路口，由辛○○下車前往渣打銀
    行設置之自動櫃員機分3 次轉匯贓款50萬元至「阿強」指定
    之帳戶時為警當場查獲，並在辛○○所攜帶黑色背包及皮夾
    內扣得供犯罪所用及因犯罪所得如附表二編號1 至5 所示等
    物及於謝怡君身上起獲供辛○○犯罪所用而暫交付謝怡君保
    管之附表二編號26、27所示等物（按編號1 及26合計現金部
    分僅指其中25萬元部分，另扣除編號5 所示其中三星牌行動
    電話1 具含SIM 卡，詳如附表二所載），於子○○所攜帶背
    包內扣得供犯罪所用如附表二編號6 所示之物及與本案無關
    之如附表二編號7 、8 所示之物，又於上開自小客車後座椅
    扶桿內扣得供劉洹浦、子○○犯罪所用及因犯罪所得如附表
    二編號9 至24所示之物，於上開自小客車後車廂另扣得供辛○○、子○○犯罪所用如附表二編號25所示之物，始悉上情
    。
二、案經桃園縣政府警察局桃園分局移送臺灣桃園地方法院檢察
    署檢察官偵查起訴。
    理  由
一、按刑事訴訟法第273 條之1 第1 項規定除被告所犯為死刑、
    無期徒刑、最輕本刑為3 年以上有期徒刑之罪、或高等法院
    管轄第一審案件者外，於審判期日前之程序進行中，被告先
    就被訴事實為有罪之陳述時，審判長得告知被告簡式審判程
    序之旨，並聽取當事人、代理人、辯護人及輔佐人之意見後
    ，裁定進行簡式審判程序。經查，本件被告辛○○、子○○
    被訴詐欺一案，為前開不得進行簡式審判程序以外之案件，
    且被告2 人於本院行準備程序時就被訴事實均為有罪之陳述
    ，本院告知被告簡式審判程序之旨，並聽取被告之意見後，
    爰依前開規定，當庭裁定改依簡式審判程序並由受命法官獨
    任進行審判程序審判之，合先敘明。
二、前揭犯罪事實，迭據被告辛○○、子○○於警詢、偵查及本
    院審理時供認不諱（見偵查卷第15至20頁、第30至35頁、第
    158 、160 、161 頁、第173 至176 頁、第226 至228 頁、
    本院97年6 月27日、7 月11日筆錄），並經證人即被害人丙○○、甲○○、丁○○、戊○○、庚○○、己○○、癸○○
    、壬○○、潘宜姍、王伯叡、乙○○於警詢指證詳確（見偵
    查卷第69、70、73、74、76、77、80、81、83、84、86、87
    、89、90、92、93、94頁、本院卷第67、68、79、80、86、
    87頁），此外並有內政部警政署反詐騙案件紀錄表影本、桃
    園縣政府警察局桃園分局景福派出所搜索扣押筆錄及扣押物
    品目錄表、查獲附表二所示相關SIM 卡、行動電話、存摺、
    提款卡及現金等贓證物照片、高雄縣政府警察局仁武分局澄
    觀派出所受理刑事案件報案三聯單、臺北市政府警察局大同
    分局建成派出所受理各類案件紀錄表及受理詐騙帳戶通報警
    示簡便格式表等件在卷為憑，復有如附表二所載之物扣案可
    佐，足認被告2 人所為不利於己之自白確與事實相符，值堪
    信實。次按共同實施犯罪行為，在合同意思範圍內，相互利
    用他人之行為，以達其犯罪之目的，原不必每一階段均參與
    ，祇須分擔犯罪行為之一部，即應對於全部所發生之結果共
    同負責。查被告辛○○、子○○均明知該綽號「阿強」之男
    子係詐欺集團成員，並以上開方式詐騙被害人，致被害人等
    均陷於錯誤，而依指示匯款轉帳至詐欺集團所指定之人頭帳
    戶內，辛○○猶自97年2 月底某日起，擔任至金融機構提領
    詐騙贓款之「車手」工作，再將領得之贓款依「阿強」指示
    匯入不特定之帳戶內，子○○則自同年4 月初起，擔任收取
    該詐欺集團預先收集而放置在百貨公司或車站置物櫃內之不
    特定人所有之人頭帳戶存摺及提款卡（含密碼），並於測試
    後交予辛○○持以提領贓款之工作，2 人並均自該詐欺集團
    處獲取報酬，業據被告辛○○、子○○坦認無訛，其等已確
    實實行詐欺取財之構成要件行為，而與該綽號「阿強」之男
    子及其所屬之詐欺集團在詐欺取財合同意思範圍內，有互相
    利用他人之行為，分擔實行，共同達成詐欺之目的，則被告
    辛○○自承97年2 月底某日起加入詐欺集團，被告子○○自
    承同年4 月初起加入詐欺集團，自應就其等於上述加入詐欺
    集團後，就該詐欺集團施行詐術之全部行為共同負責。綜上
    所述，本件事證明確，被告2 人上開犯行均堪認定，應依法
    論科。
三、核辛○○、子○○所為，均係犯刑法第339 條第1 項之詐欺
    取財罪。被告2 人就附表一所示詐欺取財犯行，彼此間並均
    與該綽號「阿強」之成年男子及其所屬之詐欺集團間，均有
    犯意聯絡及行為分擔，皆為共同正犯。其等所犯附表一所示
    之11次詐欺取財犯行，犯罪時間不同，被害法益亦不同，犯
    意各別，均應分論併罰。辛○○前於92年間因違反槍砲彈藥
    刀械管制條例等案件，經臺灣苗栗地方法院判處應執行有期
    徒刑2 年8 月，併科罰金9 萬元確定，於95年6 月28日縮刑
    假釋期滿執行完畢等情，有卷附臺灣高等法院被告前案紀錄
    表可按，其受有期徒刑之執行完畢後，5 年以內再犯本件有
    期徒刑以上之罪，為累犯，應依刑法第47條第1 項規定加重
    其刑。爰審酌被告2 人均年輕力壯，竟圖私利，而參與詐欺
    集團之運作，造成多人受害，詐騙金額甚鉅，惡性非輕，復
    衡以被告2 人素行、犯罪動機、目的、手段、智識程度及犯
    後態度等一切情狀，各量處如主文所示之刑，並均定應執行
    之刑。
四、扣案如附表二編號1 至6 、編號9 至27所示之物（按編號1
    及26合計現金部分僅指其中25萬元部分，另扣除編號5 所示
    其中三星牌行動電話1 具含SIM 卡），係共犯「阿強」所屬
    詐欺集團所有，並分別供本件犯罪所用及因犯罪所得之物，
    業據被告2 人供述在卷，應分別依刑法第38條第1 項第2 款
    、第3 款規定併予宣告沒收（詳如附表二所載）。至附表二
    編號5 其中三星牌行動電話1 具（含SIM 卡），係被告辛○○所有供其日常生活聯絡所用，另附表二編號7 、8 所示之
    行動電話及SIM 卡，係被告子○○所有供其日常生活聯絡所
    用，均與本案犯罪無關，業據被告2 人供陳甚明，又非違禁
    物，另附表二編號1 、26合計現金扣除25萬元部分外之現金
    ，係被告辛○○私人所有款項，與本案無關，亦據被告辛○○陳明在卷，本院並查無證據證明與本案犯罪有關，又非違
    禁物，以上物品均不予沒收，附此敘明。
據上論斷，應依刑事訴訟法第273 條之1 第1 項、第299 條第1
項前段，刑法第28條、第339 條第1 項、第47條第1 項、第38條
第1 項第2 款、第3 款、第51條第5 款，刑法施行法第1 條之1
第1 項、第2 項前段，判決如主文。
本案經檢察官鍾雅蘭到庭執行職務。
中    華    民    國    97    年    7     月    29    日
                  刑事第七庭法  官  林惠霞
以上正本證明與原本無異。
如不服本判決，應於判決送達後10日內，向本院提出上訴狀，上
訴於本院合議庭。
                            書記官  陳恩如
中    華    民    國    97    年    7     月    29    日
附錄本案論罪科刑法條全文
刑法第339條第1項：
  意圖為自己或第三人不法之所有，以詐術使人將本人或第三人
之物交付者，處5 年以下有期徒刑、拘役或科或併科1,000 元以
下罰金。
  附表一
┌─┬───┬──────────────┬─────┐
│編│被害人│詐欺集團之詐騙方式、被害人匯│詐欺集團所│
│號│      │款日期及金額（新臺幣）      │使用之人頭│
│  │      │                            │帳戶      │
├─┼───┼──────────────┼─────┤
│1 │癸○○│97年4 月1 日晚間9 時30分許，│陳慶蔘所有│
│  │      │接獲詐欺集團電話，先佯稱其姐│之合作金庫│
│  │      │因在網路購物發生金錢問題，嗣│龍潭分行帳│
│  │      │再接獲詐欺集團電話，佯稱係合│號00000000│
│  │      │作金庫人員，能幫忙解決問題，│53283 號帳│
│  │      │惟須依指示至自動櫃員機操作藉│戶、板信銀│
│  │      │此訛詐，致癸○○陷於錯誤，而│行龍崗分行│
│  │      │依照該詐騙份子之指示，接續於│帳號036750│
│  │      │同日晚間9 時30分、9 時31分許│00000000號│
│  │      │，將其所有19,015元、10,975元│帳戶。    │
│  │      │轉帳匯至陳慶蔘所有之右揭帳戶│          │
│  │      │，隨即遭詐欺集團領走款項。  │          │
├─┼───┼──────────────┼─────┤
│2 │丙○○│97年4 月1 日晚間9 時30分許，│陳慶蔘所有│
│  │      │接獲詐欺集團電話，佯稱係網路│之板信商業│
│  │      │賣家，丙○○之前在網路交易以│銀行龍崗分│
│  │      │自動櫃員機轉帳時應全額付清誤│行帳號0367│
│  │      │按成分期付款，須依指示至自動│0000000000│
│  │      │櫃員機重新操作始得回復，藉此│號帳戶。  │
│  │      │訛詐，致丙○○陷於錯誤，而依│          │
│  │      │照該詐騙份子之指示，於同日晚│          │
│  │      │間9 時40分許，將其所有20,682│          │
│  │      │元轉帳匯至陳慶蔘所有之右揭帳│          │
│  │      │戶，隨即遭詐欺集團領走款項。│          │
├─┼───┼──────────────┼─────┤
│3 │庚○○│97年4 月4 日晚間8 時2 分許，│盧景佑所有│
│  │      │接獲詐欺集團電話，佯稱係網路│之台灣郵政│
│  │      │賣家，庚○○之前在網路交易以│中壢東興郵│
│  │      │自動櫃員機轉帳時設定約定轉帳│局帳號700-│
│  │      │發生錯誤，須依指示至自動櫃員│0000000000│
│  │      │機重新操作始得取消轉帳，藉此│2116號及第│
│  │      │訛詐，致庚○○陷於錯誤，而依│一銀行長泰│
│  │      │照該詐騙份子之指示，接續於同│分行帳號21│
│  │      │日晚間9 時7 分14秒、9 時22分│0000000000│
│  │      │27秒、22時15分20秒，將其所有│6號帳戶。 │
│  │      │29,989元、8,998 元、67,000元│          │
│  │      │轉帳匯至盧景佑所有之右揭帳戶│          │
│  │      │，隨即遭詐欺集團領走款項。  │          │
├─┼───┼──────────────┼─────┤
│4 │潘宜姍│97年4 月5 日晚間，接獲詐欺集│台灣郵政太│
│  │      │團電話，佯稱係網路賣家，潘宜│平宜欣郵局│
│  │      │姍之前在網路交易以自動櫃員機│帳號700-0 │
│  │      │轉帳時誤設定成分期付款，須依│000000000 │
│  │      │指示至自動櫃員機重新操作始得│2987號帳戶│
│  │      │回復，藉此訛詐，致潘宜姍陷於│、張嘉原所│
│  │      │錯誤，而依照該詐騙份子之指示│有之台灣郵│
│  │      │，接續於同日晚間6 時1 分、6 │政后里月眉│
│  │      │時40分、7 時25分，將其所有10│郵局帳號70│
│  │      │,623 元 、29,987元、9,983 元│0-00000000│
│  │      │轉帳匯至張嘉原所有之右揭帳戶│116882號帳│
│  │      │，隨即遭詐欺集團領走款項。  │戶。      │
├─┼───┼──────────────┼─────┤
│5 │甲○○│97年4 月5 日晚間6 時22分許，│張嘉原所有│
│  │      │接獲詐欺集團電話，佯稱係網路│之台灣郵政│
│  │      │賣家，甲○○之前在網路交易以│后里月眉郵│
│  │      │自動櫃員機轉帳時應全額付清誤│局帳號700-│
│  │      │按成分期付款，須依指示至自動│0000000000│
│  │      │櫃員機重新操作始得回復，藉此│882號帳戶 │
│  │      │訛詐，致甲○○陷於錯誤，而依│。        │
│  │      │照該詐騙份子之指示，於同日晚│          │
│  │      │間6 時48分許，將其所有29,987│          │
│  │      │元轉帳匯至張嘉原所有之右揭帳│          │
│  │      │戶，隨即遭詐欺集團領走款項。│          │
├─┼───┼──────────────┼─────┤
│6 │己○○│97年4 月7 日下午3 時2 分許，│吳姿慧所有│
│  │      │上網購物，而與該詐欺集團所盜│之台灣郵政│
│  │      │用奇摩拍賣帳號id：yk0000000 │軍功分行帳│
│  │      │佯稱賣家之人取得聯繫，該詐欺│號000-0000│
│  │      │集團旋指示己○○須先匯款，才│0000000000│
│  │      │會寄送貨品，藉此訛詐，致楊素│0 號帳戶。│
│  │      │卿陷於錯誤，而依照該詐騙份子│          │
│  │      │之指示，於同日下午3 時21分，│          │
│  │      │將其所有11,1 00 元轉帳匯至吳│          │
│  │      │姿慧所有之右揭帳戶，隨即遭詐│          │
│  │      │欺集團領走款項。            │          │
├─┼───┼──────────────┼─────┤
│7 │丁○○│97年4 月22日晚間7 時許，接獲│張曉萍所有│
│  │      │詐欺集團電話，佯稱係網路賣家│之台灣郵政│
│  │      │，指示丁○○之前在網路查詢之│基隆新民郵│
│  │      │貨品須先匯款，才會寄送，藉此│局帳號700-│
│  │      │訛詐，致丁○○陷於錯誤，而依│0000000000│
│  │      │照該詐騙份子之指示，於翌日（│3058號帳戶│
│  │      │23日）下午4 時54分許，將其所│。        │
│  │      │有5,290 元轉帳匯至張曉萍所有│          │
│  │      │之右揭帳戶，隨即遭詐欺集團領│          │
│  │      │走款項。                    │          │
├─┼───┼──────────────┼─────┤
│8 │王伯叡│97年4 月23日中午12時許，接獲│張曉萍所有│
│  │      │詐欺集團電話，佯稱係網路賣家│之台灣郵政│
│  │      │，指示王伯叡上網購得之貨品須│基隆新民郵│
│  │      │立即前往匯款才會寄送，藉此訛│局帳號700-│
│  │      │詐，致王伯叡陷於錯誤，而依照│0000000000│
│  │      │該詐騙份子之指示，於同日中午│3058號帳戶│
│  │      │12時50分許，將其所有30,000元│。        │
│  │      │轉帳匯至張曉萍所有右揭帳戶，│          │
│  │      │隨即遭詐欺集團領走款項。    │          │
├─┼───┼──────────────┼─────┤
│9 │乙○○│97年4 月27日晚間9 時22許，接│林雋偉所有│
│  │      │獲詐欺集團電話，佯稱係網路賣│之台灣銀行│
│  │      │家，指示乙○○上網購得之貨品│南崁分行帳│
│  │      │，須立即前往匯款才會寄送，藉│號00000000│
│  │      │此訛詐，致乙○○陷於錯誤，而│8285號帳戶│
│  │      │依照該詐騙份子之指示，於同日│。        │
│  │      │晚間9 時37分許，將其所有5,80│          │
│  │      │0 元轉帳匯至林雋偉所有之右揭│          │
│  │      │帳戶，隨即遭詐欺集團領走款項│          │
│  │      │。                          │          │
├─┼───┼──────────────┼─────┤
│10│戊○○│97年4 月27日晚間7 時30分許，│林雋偉所有│
│  │      │上網購物，而與該詐欺集團所盜│之台灣銀行│
│  │      │用奇摩拍賣帳號Ｚ0000000000 佯│南崁分行帳│
│  │      │稱賣家之人取得聯繫，該詐欺集│號00000000│
│  │      │團旋指示戊○○須先匯款，才會│8285號帳戶│
│  │      │寄送貨品，藉此訛詐，致戊○○│。        │
│  │      │陷於錯誤，而依照該詐騙份子之│          │
│  │      │指示，於同日晚間8 時4 分許，│          │
│  │      │將其所有1 元轉帳匯至林雋偉所│          │
│  │      │有之右揭帳戶，隨即遭詐欺集團│          │
│  │      │領走款項。                  │          │
├─┼───┼──────────────┼─────┤
│11│壬○○│97年4 月30日晚間7 時42分許，│華南商業銀│
│  │      │接獲詐欺集團電話，佯稱係網路│行草屯分行│
│  │      │賣家，壬○○之前在網路交易以│帳號008-50│
│  │      │自動櫃員機轉帳時誤操作為分期│0000000000│
│  │      │付款，須依指示至自動櫃員機重│號帳戶、陳│
│  │      │新操作始得回復，藉此訛詐，致│華彬所有之│
│  │      │壬○○陷於錯誤，而依照該詐騙│台新銀行帳│
│  │      │份子之指示，接續於同日晚間，│號000-0000│
│  │      │將其所有29,999元、70,000元轉│0000000000│
│  │      │帳匯至陳華彬所有之右揭帳戶，│號帳戶。  │
│  │      │隨即遭詐欺集團領走款項。    │          │
└─┴───┴──────────────┴─────┘
  附表二
┌──┬────────┬───────┬──────┐
│編號│扣案物品名稱    │數量及物品明細│沒收之依據及│
│    │                │（新臺幣）    │內容        │
├──┼────────┼───────┼──────┤
│1   │辛○○所持有黑色│3萬6千元      │此部分與編號│
│    │背包內之現金    │              │26之現金合計│
│    │                │              │其中25萬元部│
│    │                │              │分，係供被告│
│    │                │              │犯罪所用之物│
│    │                │              │，應依刑法第│
│    │                │              │38條第1 項第│
│    │                │              │2 款規定沒收│
│    │                │              │。          │
├──┼────────┼───────┼──────┤
│2   │辛○○於97年5 月│3 張（存入帳號│被告因犯罪所│
│    │1 日晚間22時52分│：000000000000│得之物，應依│
│    │，至桃園市○○路│，共存入3 筆，│刑法第38條第│
│    │、博愛路口渣打銀│分別10萬元、20│1 項第3 款規│
│    │行自動櫃員機分3 │萬元、20萬元）│定沒收。    │
│    │次轉匯贓款50萬元│              │            │
│    │至「阿強」所指定│              │            │
│    │帳戶之交易明細表│              │            │
├──┼────────┼───────┼──────┤
│3   │基隆二信提款卡  │3 張（帳號分別│供被告犯罪所│
│    │                │為00000000000 │用之物，應依│
│    │                │、00000000000 │刑法第38條第│
│    │                │、00000000000 │1 項第2 款規│
│    │                │）            │定沒收。    │
├──┼────────┼───────┼──────┤
│4   │中國信託商業銀行│2 張（帳號分別│供被告犯罪所│
│    │提款卡          │為000000000000│用之物，應依│
│    │                │、000000000000│刑法第38條第│
│    │                │）            │1 項第2 款規│
│    │                │              │定沒收。    │
├──┼────────┼───────┼──────┤
│5   │辛○○所持有之行│3 具（均含SIM │除三星牌行動│
│    │動電話（廠牌分別│卡）          │電話1 具含SI│
│    │為諾基亞、摩托羅│              │M 卡，其餘係│
│    │拉、三星）      │              │供被告犯罪所│
│    │                │              │用之物，應依│
│    │                │              │刑法第38條第│
│    │                │              │1 項第2 款規│
│    │                │              │定沒收。    │
├──┼────────┼───────┼──────┤
│6   │基隆二信存摺    │4 本（帳號0505│供被告犯罪所│
│    │                │0000000 ，戶名│用之物，應依│
│    │                │崔文新；帳號14│刑法第38條第│
│    │                │000000000，戶 │1 項第2 款規│
│    │                │名張林淑；帳號│定沒收。    │
│    │                │00000000000 ，│            │
│    │                │戶名游志強；帳│            │
│    │                │號00000000000 │            │
│    │                │，戶名江銘誌）│            │
├──┼────────┼───────┼──────┤
│7   │子○○持有之行動│1 具（含SIM 卡│與本案無關，│
│    │電話（三星牌）  │）            │不予沒收。  │
├──┼────────┼───────┼──────┤
│8   │行動電話SIM卡   │2 張（門號0958│與本案無關，│
│    │                │034895、095236│不予沒收。  │
│    │                │1431）        │            │
├──┼────────┼───────┼──────┤
│9   │台灣銀行存摺    │1 本（帳號1230│供被告犯罪所│
│    │                │00000000，戶名│用之物，應依│
│    │                │林雋偉）      │刑法第38條第│
│    │                │              │1 項第2 款規│
│    │                │              │定沒收。    │
├──┼────────┼───────┼──────┤
│10  │台灣郵政存摺    │8 本（帳號0061│供被告犯罪所│
│    │                │0000000000，戶│用之物，應依│
│    │                │名梁淑惠；帳號│刑法第38條第│
│    │                │00000000003058│1 項第2 款規│
│    │                │，戶名張曉萍；│定沒收。    │
│    │                │帳號0000000000│            │
│    │                │2116 ， 戶名盧│            │
│    │                │景佑；帳號0141│            │
│    │                │0000000000，戶│            │
│    │                │名張嘉原；帳號│            │
│    │                │00000000000000│            │
│    │                │，戶名吳姿慧；│            │
│    │                │帳號0000000000│            │
│    │                │8149，戶名楊悅│            │
│    │                │玲；帳號014142│            │
│    │                │00000000，戶名│            │
│    │                │陳茂元；帳號01│            │
│    │                │000000000000，│            │
│    │                │戶名陳淑靜）  │            │
├──┼────────┼───────┼──────┤
│11  │第一銀行存摺    │2 本（帳號4315│供被告犯罪所│
│    │                │0000000 ，戶名│用之物，應依│
│    │                │莊禮彰；帳號28│刑法第38條第│
│    │                │000000000 ，戶│1 項第2 款規│
│    │                │名顏鴻德）    │定沒收。    │
├──┼────────┼───────┼──────┤
│12  │華南商業銀行存摺│2 本（帳號1922│供被告犯罪所│
│    │                │00000000，戶名│用之物，應依│
│    │                │崔文新；帳號54│刑法第38條第│
│    │                │0000000000，戶│1 項第2 款規│
│    │                │名陳惠玲）    │定沒收。    │
├──┼────────┼───────┼──────┤
│13  │台新銀行存摺    │1 本（帳號2108│供被告犯罪所│
│    │                │0000000000，戶│用之物，應依│
│    │                │名陳華彬）    │刑法第38條第│
│    │                │              │1 項第2 款規│
│    │                │              │定沒收。    │
├──┼────────┼───────┼──────┤
│14  │合作金庫存摺    │3 本（帳號0161│供被告犯罪所│
│    │                │000000000，戶 │用之物，應依│
│    │                │名陳慶蔘；帳號│刑法第38條第│
│    │                │0000000000000 │1 項第2 款規│
│    │                │，戶名朱美鳳；│定沒收。    │
│    │                │帳號0000000000│            │
│    │                │942，戶名吳耀 │            │
│    │                │宗）          │            │
├──┼────────┼───────┼──────┤
│15  │板信商業銀行存摺│1 本（帳號0367│供被告犯罪所│
│    │                │0000000000，戶│用之物，應依│
│    │                │名陳慶蔘）    │刑法第38條第│
│    │                │              │1 項第2 款規│
│    │                │              │定沒收。    │
├──┼────────┼───────┼──────┤
│16  │提款卡          │4 張（台灣郵政│供被告犯罪所│
│    │                │帳號0000000000│用之物，應依│
│    │                │3058、台灣銀行│刑法第38條第│
│    │                │帳號0000000000│1 項第2 款規│
│    │                │85、台新銀行帳│定沒收。    │
│    │                │號000000000000│            │
│    │                │、第一銀行帳號│            │
│    │                │00000000000） │            │
├──┼────────┼───────┼──────┤
│17  │彰化銀行存摺    │3 本（帳號5838│供被告犯罪所│
│    │                │0000000000，戶│用之物，應依│
│    │                │名莊禮彰；帳號│刑法第38條第│
│    │                │00000000000000│1 項第2 款規│
│    │                │，戶名賴哲賢；│定沒收。    │
│    │                │帳號0000000000│            │
│    │                │7100 ， 戶名陳│            │
│    │                │惠玲）        │            │
├──┼────────┼───────┼──────┤
│18  │中國信託商業銀行│2 本（帳號3815│供被告犯罪所│
│    │存摺            │00000000，戶名│用之物，應依│
│    │                │游志強；帳號38│刑法第38條第│
│    │                │0000000000，戶│1 項第2 款規│
│    │                │名崔文新）    │定沒收。    │
├──┼────────┼───────┼──────┤
│19  │聯邦商業銀行存摺│1 本（帳號0295│供被告犯罪所│
│    │                │00000000，戶名│用之物，應依│
│    │                │張雅婷）      │刑法第38條第│
│    │                │              │1 項第2 款規│
│    │                │              │定沒收。    │
├──┼────────┼───────┼──────┤
│20  │台灣企銀存摺    │1 本（帳號3106│供被告犯罪所│
│    │                │0000000，戶名 │用之物，應依│
│    │                │劉力銘）      │刑法第38條第│
│    │                │              │1 項第2 款規│
│    │                │              │定沒收。    │
├──┼────────┼───────┼──────┤
│21  │台北富邦銀行存摺│1 本（帳號7061│供被告犯罪所│
│    │                │00000000，戶名│用之物，應依│
│    │                │張雅婷）      │刑法第38條第│
│    │                │              │1 項第2 款規│
│    │                │              │定沒收。    │
├──┼────────┼───────┼──────┤
│22  │基隆一信存摺    │2 本（帳號0024│供被告犯罪所│
│    │                │000000000，戶 │用之物，應依│
│    │                │名陳嘉誠；帳號│刑法第38條第│
│    │                │0000000000000 │1 項第2 款規│
│    │                │，戶名劉力銘）│定沒收。    │
├──┼────────┼───────┼──────┤
│23  │提款卡          │8 張（台北富邦│供被告犯罪所│
│    │                │銀行帳號706168│用之物，應依│
│    │                │406975、聯邦銀│刑法第38條第│
│    │                │行帳號00000000│1 項第2 款規│
│    │                │8937、郵局帳號│定沒收。    │
│    │                │0000000000、基│            │
│    │                │隆一信帳號0103│            │
│    │                │000000000 、00│            │
│    │                │00000000000 、│            │
│    │                │彰化銀行帳號92│            │
│    │                │902100、基隆二│            │
│    │                │信帳號00000000│            │
│    │                │708、華南銀行 │            │
│    │                │帳號200000000 │            │
│    │                │）            │            │
├──┼────────┼───────┼──────┤
│24  │被告辛○○依「阿│10張          │被告因犯罪所│
│    │強」指示將贓款匯│              │得之物，應依│
│    │入指定帳戶之匯款│              │刑法第38條第│
│    │明細表          │              │1 項第3 款規│
│    │                │              │定沒收。    │
├──┼────────┼───────┼──────┤
│25  │行動電話        │15具（摩托羅拉│供被告犯罪所│
│    │                │10具均不含SIM │用之物，應依│
│    │                │卡，諾基亞5 具│刑法第38條第│
│    │                │，其中2 具不含│1 項第2 款規│
│    │                │SIM 卡）      │定沒收。    │
├──┼────────┼───────┼──────┤
│26  │謝怡君所攜帶背包│28萬3千元     │此部分與編號│
│    │內之現金        │              │1 之現金合計│
│    │                │              │其中25萬元部│
│    │                │              │分，供被告犯│
│    │                │              │罪所用之物，│
│    │                │              │應依刑法第38│
│    │                │              │條第1 項第2 │
│    │                │              │款規定沒收。│
├──┼────────┼───────┼──────┤
│27  │謝怡君背包內之行│2 具（諾基亞及│供被告犯罪所│
│    │動電話          │LG廠牌各1 具，│用之物，應依│
│    │                │均含SIM 卡）  │刑法第38條第│
│    │                │              │1 項第2 款規│
│    │                │              │定沒收。    │
└──┴────────┴───────┴──────┘


司法院資訊處製作；財團法人民間司法改革基金會備份。
